臺灣士林地方法院交通事件裁定　　　　　　　　　　　九十年度交聲字第五九○號
　　原處分機關　臺北巿交通事件裁決所
　　異　議　人
　　即受處分人　乙○○
右列異議人即受處分人因其違反道路交通管理處罰條例案件，對於臺北市交通事件裁
決所九十年九月二十六日所為之處分（原處分案號：北市裁三字第二二－ＡＸＸ○○
六四六六號），聲明異議，本院裁定如左：
    主  文
異議駁回。
    理  由
一、按道路交通管理處罰條例第四十八條第六款規定：汽車駕駛人轉彎時，轉彎車不
    讓直行車先行，處新台幣（下同）六百元以上一千八百元以下罰鍰，並依同條例
    第六十三條第一項第一款規定，記違規點數一點；同條例第六十一條第三項規定
    ：汽車駕駛人，駕駛汽車違反道路交通安全規則，因而肇事致人受傷者，吊扣其
    駕駛執照三個月至六個月。
二、原處分意旨略以：異議人即受處分人乙○○於民國九十年七月七日下午四時五十
    分許，駕駛車號ＤＴ─七六八○號自用小客車沿台北市○○路南向北行駛至農安
    街路口向西左轉時，其車前保險桿與沿同路相對方向行駛慢車道之車號ＡＶＪ─
    三六三號重型機車前車頭相撞及而肇事，經警舉發「左轉車未讓直行車先行、違
    反道路交通安全規則因而肇事致人受傷」之違規，依據道路交通管理處罰條例第
    四十八條第六款及第六十一條第三項之規定，裁處罰鍰九百元及吊扣駕駛執照三
    個月，並依第六十三條第一項記違規點數一點。
三、聲明異議意旨略以：受處分人於九十年七月七日下午四時五十分許，雖有駕駛前
    開車輛行經台北市○○路、農安街口，遭前方一重型機車撞及。惟其當時係在路
    口等待一段時間後，對向來車漸減，此時一輛廂型貨車停駛，故利用該空檔準備
    左轉農安街，詎該輛重型機車超速行駛，致發生碰撞等語。
四、查證人即駕駛車號ＡＶＪ─三六三號重型機車之甲○○於本院調查時證稱：當時
    其經過農安街口，因為有一部大卡車阻礙雙方的視線，其經過路口時發現有一部
    車子，煞車後機車就滑行到路旁倒地等語，核與受處分人所辯稱之情節相符，故
    其證詞應可採信。按汽車行駛至交岔路口，轉彎車應讓直行車先行，道路交通安
    全規則第一百零二條第一項第六款定有明文。受處分人為汽車駕駛人，駕駛汽車
    行經前開路口欲左轉，其轉彎車本應讓直行車先行，其疏未注意致甲○○駕駛之
    重型機車閃避不及，其有轉彎車未讓直行車行之違規，因而肇事致人受傷，應可
    認定。原處分機關據以援引前開規定，裁處罰鍰九百元及吊扣駕駛執照三個月，
    另計違規點數一點，並無不當，本件異議為無理由，應予駁回。
五、依道路交通案件處理辦法第十九條，裁定如主文。
中      華      民      國      九十一      年     九     月    十三    日
                                   臺灣士林地方法院交通法庭
       法  官  劉  秉  鑫
右正本證明與原本無異。
如不服本裁定，應於送達後五日內，向本院提出抗告狀。
                                       書記官  徐  基  典
中      華      民      國      九十一      年     九     月     十九   日
